臺灣桃園地方法院刑事判決
111年度桃交簡附民字第318號
原  告    羅惠容
被  告    閻俊鴻
                  居桃園市○○區○○路0段000巷00弄00號0                      樓
上列被告因過失傷害案件（本院111年度桃交簡字第1582號），
經原告提起附帶民事訴訟，請求損害賠償事件，本院判決如下︰
    主  文
原告之訴及假執行之聲請均駁回。
    事  實
一、原告主張：被告應賠償原告新臺幣(下同)50萬6798元，並自
    起訴狀繕本送達之翌日起至清償日止，按週年利率百分之五
    計算之利息。前項判決請准供擔保宣告假執行。
二、被告方面：本件未經言詞辯論，被告未為任何聲明或陳述，
    亦未提出任何書狀。
    理  由
一、按提起附帶民事訴訟，應於刑事訴訟起訴後第二審辯論終結
    前為之，但在第一審辯論終結後提起上訴前，不得提起；又
    法院認為原告之訴不合法或無理由者，應以判決駁回之，刑
    事訴訟法第488條及第502條第1項前段分別定有明文。次按
    刑事簡易案件在法院繫屬中，其簡易程序猶在，自得隨時提
    起附帶民事訴訟；若案件業經判決而終結，已無繫屬，自無
    程序可資依附，即無從提起附帶民事訴訟，須待提起上訴後
    ，案件繫屬於第二審時，始有「訴訟」程序可資依附，而得
    再行提起附帶民事訴訟。進而言之，在刑事通常訴訟程序，
    第一審辯論終結後，案件尚未判決，其訴訟繫屬尚在，猶不
    得提起附帶民事訴訟，則舉輕以明重，在刑事簡易程序，案
    件既經判決而終結，其案件之繫屬已不存在，無程序可資依
    附，自不得提起附帶民事訴訟，此與判決是否送達當事人而
    生效力之問題，並無關聯，自不得以判決尚未送達於當事人
    ，而認為原告尚得提起附帶民事訴訟（臺灣高等法院暨所屬
    法院92年法律座談會刑事類提案第35號參照）。又按法院認
    為原告之訴不合法或無理由者，應以判決駁回之，同法第50
    2條第1項亦規定甚詳。
二、經查，被告閻俊鴻因過失傷害案件，經臺灣桃園地方檢察署
    檢察官以111年度偵字第23027號聲請簡易判決處刑，經本院
    於民國111年8月12日以111年度桃交簡字第1582號判決終結
    在案，此有臺灣桃園地方檢察署檢察官聲請簡易判決處刑及
    本院刑事簡易判決1份在卷可稽。茲原告羅惠容遲至111年8
    月19日始具狀提起本件附帶民事訴訟，有原告所提出加蓋本
    院收狀戳章之刑事附帶民事起訴狀存卷可參，是原告係於第
    一審判決後、提起上訴前，向本院提起附帶民事訴訟，顯已
    違背前揭規定，且無從補正，其訴難認合法，自應予駁回。
    而原告之訴既經駁回，其假執行之聲請即失所依據，應併予
    駁回。惟此仍無礙原告依所主張之法律關係可循一般民事訴
    訟途徑起訴或於本案繫屬於第二審而有訴訟程序可資依附時
    ，再行提起附帶民事訴訟之權利。
三、據上論結，應依刑事訴訟法第488條但書、第502條第1項，
    判決如主文。
中　　華　　民　　國　　111 　年　　8 　　月　　30　　日
                  刑事第十六庭  法  官  鄧瑋琪
以上正本證明與原本無異。
如不服本判決，非對於刑事訴訟之判決上訴時，不得上訴，並應
於判決送達後20日內向本院提出上訴狀（應附繕本）。　　　　
　　
　　　　　　　　　　　　　　　  書記官  陳崇容
中　　華　　民　　國　　111 　年　　8 　　月　　31　　日